【裁判字號】    98,易,272
【裁判日期】    980630
【裁判案由】    詐欺
【裁判全文】
臺灣高雄地方法院刑事判決               98年度易字第272號
公  訴  人  臺灣高雄地方法院檢察署檢察官
被      告  丁○○
選任辯護人  陳忠勝律師
上列被告因詐欺案件，經檢察官聲請以簡易判決處刑（98年度偵
緝字第315 號），本院改依通常程序審理，判決如下：
    主  文
丁○○幫助犯詐欺取財罪，處有期徒刑陸月，如易科罰金，以新
臺幣壹仟元折算壹日。
    事  實
一、丁○○雖可預見詐欺集團等不法份子經常利用他人所申請之
    存款帳戶、金融卡及密碼，誘騙被害人以轉帳等方式將金錢
    匯入帳戶，以獲取不法利益並逃避執法人員之追查，亦知提
    供金融帳戶之存摺、金融卡及密碼予陌生人士使用，常與財
    產犯罪密切相關，可能被詐欺集團所利用以遂其詐欺犯罪之
    目的，竟仍容任此一結果之發生，而基於縱有人以其所提供
    之金融帳戶實施財產犯罪犯行，亦不違背其本意之幫助犯意
    ，於民國96年6 月15日，在高雄縣鳳山體育場附近，將其甫
    於96年6 月14日向合作金庫銀行股份有限公司（下稱合作金
    庫銀行）五甲分行所申請補發之帳號0000000000000 號帳戶
    （下稱本案帳戶）之新存摺及上開帳戶之印章、金融卡、密
    碼，交付予真實姓名、年籍不詳，自稱「張正義」之成年人
    ，嗣附表所示之詐欺集團成員，以不詳方式取得丁○○所提
    供之上開帳戶後，分別基於意圖為自己不法之所有，於附表
    所示時間，以附表所示方式，對甲○○、丙○○施行詐術，
    致甲○○、丙○○陷於錯誤，而各將其等所有如附表所示之
    金錢轉入丁○○之本案帳戶內，旋為詐欺集團成員提領一空
    ，而詐騙得逞。經甲○○、丙○○發覺受騙，報警處理，始
    循線查悉全情。
二、案經高雄縣政府警察局移送臺灣高雄地方法院檢察署檢察官
    偵查後聲請以簡易判決處刑。
    理  由
一、證據能力之認定：
    按被告以外之人於審判外之言詞或書面陳述，除法律有規定
    者外，不得作為證據，刑事訴訟法第159 條第1 項固然定有
    明文，惟按被告以外之人於審判外之陳述，雖不符同法第15
    9 條之1 至之4 規定，而經當事人於審判程序同意作為證據
    ，法院審酌該言詞陳述或書面陳述作成時之情況，認為適當
    者，亦得為證據，此亦據同法第159 條之5 第1 項規定明確
    。查本案所引用之證據資料（詳後引證據），其中屬傳聞證
    據部分，因被告、辯護人及檢察官均同意可作為證據使用，
    本院審酌該證據作成之情況，並無不當，均有證據能力。
二、訊據被告丁○○固坦認於上揭時、地將本案帳戶之存摺、印
    章、金融卡及密碼交付予「張正義」之事實，惟矢口否認有
    何幫助詐欺取財之犯行，辯稱：伊為成立「宗天有限公司」
    （下稱宗天公司），需籌足新臺幣（下同）100 萬元之資金
    ，於96年5 月29日，看見「幫人代辦信用貸款」之廣告，即
    與廣告上所留之電話0000000000號聯繫，對方自稱「張正義
    」，並向伊表示可代為完成資本額認證、辦理營利事業登記
    證及貸款等，貸款100 萬元之手續費為5 萬元，伊乃同意由
    「張正義」代辦貸款，因伊身上無足夠現金，乃交付2 萬元
    現金及簽發3 張本票給「張正義」，「張正義」復表示需要
    提供1 個帳戶作為公司驗資之用，並須辦理金融卡、網路銀
    行，伊不疑有他，才與「張正義」簽署客戶資料同意書，並
    於96年5 月31日至合作金庫銀行五甲分行申辦網路銀行服務
    ，旋於同日中午將上開帳戶之存摺、印章等交給「張正義」
    ，數日後交付金融卡，嗣伊發現網路銀行密碼遭變更，無法
    進入，隨即連繫「張正義」，但電話不通，伊乃於96年6 月
    10日致電合作金庫銀行銀行服務中心，在客服小姐之指示下
    故意按錯密碼3 次以停止網路銀行之作業，並於翌日前往銀
    行辦理掛失，之後因「張正義」恐嚇伊有違約情事，要求依
    照契約約定賠償10萬元，被告乃前往合作金庫銀行辦理恢復
    網路銀行及申辦金融卡業務，並於96年6 月15日，在高雄縣
    鳳山體育場，將新申領之存摺連同印章、金融卡及密碼交付
    「張正義」，詎料竟遭人用以詐欺取財；且伊辦理網路銀行
    終止程序後，知悉帳戶變成警示帳戶之前，有人至伊住處潑
    漆、恐嚇，又有賭場人員拿伊開立給「張正義」之3 張本票
    向伊索錢，伊乃攜子輟學離開鳳山至高雄居住，伊實係遭「
    張正義」詐騙而交付本案帳戶之存摺等物；另伊為道教法師
    ，如有涉案犯罪，法師資格將遭停權，不可能為了區區數千
    元利益而喪失法師前途，實不知伊之帳戶為他人用以詐欺取
    財云云（審易卷第32至33頁、易卷第93、94、148 、150 、
    152 頁）。經查：
（一）合作金庫銀行五甲分行帳號0000000000000 號帳戶係被告
      本人於87年10月6 日，親自申請開立，嗣於96年6 月15日
      ，在高雄縣鳳山體育館，將其甫於96年6 月14日因申報遺
      失所請領之新存摺、印鑑，連同上開帳戶之金融卡及提款
      密碼交付予「張正義」等情，業據被告供承在卷（院卷第
      86、155 頁），且有卷附合作金庫銀行五甲分行活期儲蓄
      存款存款印鑑卡、96年6 月14日存戶單摺掛失暨新單摺補
      領申請書1 份可憑（警卷第20頁、易卷第32頁）。又被告
      所交付之上開帳戶，嗣經不詳詐欺集團取得後，於附表所
      示時間，各以附表所示方式對被害人甲○○、丙○○施用
      詐術，致其等陷於錯誤，而分別於附表所示付款時間將其
      等所有如附表所示金錢匯入被告上開帳戶等情，亦據證人
      即被害人甲○○、丙○○分別於警詢中指述遭詐騙及匯款
      經過等情節歷歷（警卷第1 、2 、8 、9 頁），並有警局
      受理刑事案件報案三聯單（警卷第3 、10頁）、受理詐騙
      帳戶通報警示斷話簡便格式表（警卷第4 、11頁）、受理
      各類案件紀錄表（警卷第5 、14頁）、內政部警政署反詐
      騙案件紀錄表紙（警卷第6 、13頁）各2 紙、郵局自動櫃
      員機儲戶交易單據3 紙（警卷第7 、15頁）、金融機構聯
      防機制通報單1 紙（警12頁）在卷可稽，此部分事實均堪
      認定。則被告於96年6 月15日交付「張正義」之本案帳戶
      存摺、印章、金融卡及密碼，確遭不詳之詐欺集團使用於
      詐欺取財無疑。
（二）被告雖否認有幫助詐欺取財之故意，並以前開情詞置辯，
      然查：
    1.被告業於本院審理中供承：第一次係於96年5 月31日交付
      本案帳戶之存摺、印章給「張正義」，數日後交付金融卡
      等情明確（易卷第148 頁）。而依合作金庫銀行客戶當月
      份交易資料查詢單（警卷第23頁）之記載，被告上開帳戶
      於96年6 月4 日曾經人以無摺現存15,000元，於同日先行
      臨櫃提領12,000元及以金融卡提領2,000 元後，尚餘現金
      1,019 元；另被告本人則於96年6 月6 日向合作金庫銀行
      掛失上開帳戶之存摺，並隨即請領新摺後，以臨櫃提領現
      金之方式，提領上開1,019 元餘額中之1,000 元，業據被
      告供明在卷，並有卷附合作金庫銀行取款憑條、96年6 月
      6 日單摺掛失暨新單摺補領申請書各1 份可憑（易卷第13
      5 、136 、151 頁）。而觀諸上開單摺掛失暨新單摺補領
      申請書背面之驗證欄所載交易時間及取款憑條驗證欄所載
      交易時間，合作金庫銀行係於96年6 月16日11時41分53秒
      為被告辦理掛失存摺，於同日11時43分32秒發給新存摺，
      並於同日11時45分13秒受理被告臨櫃提領現金之業務，上
      開掛失存摺、請領新摺及臨櫃提領現金之時間各僅間隔約
      數分鐘，可認被告係於掛失及領取新存摺後旋即臨櫃提領
      現金1,000 元。
    2.再者，被告供稱前開於96年6 月6 日所請領之新存摺業於
      96年6 月7 日交付「張正義」等語（易卷第150 頁）。惟
      被告將上開存摺、印章交付「張正義」之後，第三人陳志
      忠於96年6 月14日臨櫃匯入1,200 元款項至被告本案帳戶
      內，被告本人則再次於96年6 月14日10時0 分54秒許向合
      作金庫銀行五甲分行掛失上開存摺，並於同日10時2 分4
      秒許經領得新摺後，旋於同日15時34分25秒許，至合作金
      庫銀行新興分行，以臨櫃提領現金之方式，提領上開陳志
      忠所匯之1,200 元，帳戶內即僅餘19元，業據被告於本院
      審理中供承親自辦理96年6 月14日存摺掛失補領及現金臨
      櫃提領1,200 元等情無訛（易卷第151 頁），並有卷附有
      合作金庫銀行客戶當月份交易資料查詢單、取款憑條、96
      年6 月14日單摺掛失暨新單摺補領申請書各1 份可憑（警
      卷第23頁、易卷第136 、140 頁）。之後上開帳戶復經李
      鳳梅於96年6 月15日無摺現存161,781 元，經不詳之人以
      金融卡多次轉帳、提款後，帳戶僅餘444 元，有合作金庫
      銀行客戶當月份交易資料查詢單（警卷第23頁）可憑，被
      告則於96年6 月15日再至合作金庫銀行新興分行臨櫃提領
      400 元，亦據其自承在卷，並有合作金庫銀行新興分行取
      款憑條足稽（易卷第140 頁）。
    3.被告雖於本院調得前開臨櫃提領現金之資料後，復飾詞辯
      稱：上揭提領款項之動作，係伊信徒打電話通知伊有匯入
      款項，伊才前去提領，於知悉信徒匯款後，曾請「張正義
      」將帳戶存摺交回供伊領取款項1 次云云（易卷第148 、
      150 、152 頁）云云。惟就何一信徒匯入多少款項，及其
      用途等節，被告先辯稱：信徒宋小姐匯款3,000 元供買安
      神位物品之用，另一位宋小姐介紹、住在中部之先生匯款
      1,500 或1,000 元左右作為命名之費用（易卷第148 、14
      9 頁），嗣改稱：命名一位收費1,500 元，宋小姐有2 女
      ，所以匯3,000 元（卷第14 9頁），就信徒宋小姐匯款用
      途所辯不一，所辯匯款金額更與上揭不詳之人於96年6 月
      4 日無摺現存15,000元、第三人陳志忠於96年6 月14日臨
      櫃匯入1, 200元、李鳳梅於96年6 月15日匯入161,781 元
      之金額不符。又被告於經本院詢問陳志忠是何人時，改口
      辯稱陳志忠即係宋小姐介紹住在中部之先生（易卷第152
      頁），惟陳志忠僅匯入1,20 0元，與被告所辯命名費用為
      1,500 元等情亦不符，則被告此部分所辯，前後矛盾，尚
      無足採。另「張正義」果願將本案帳戶存摺返還被告以供
      被告提領信徒所匯款項，被告顯無必要2 度要掛失存摺，
      又「張正義」既蒐集帳戶供詐騙集團使用，當自知行為不
      法而無可能任意曝露行蹤，焉有甘冒為警查獲風險而任意
      出面返還存摺之理？更證被告關於領取信徒款項部分所為
      辯詞，均屬無稽。況被告於審理中亦已自承確不認識上開
      於96年6 月15日匯款161,781 元之李鳳梅（易卷第154 頁
      ），益見被告所提領之款項，並非他人匯予被告，而被告
      於提領上開款項之際，確知其上開帳戶有不明知資金匯入
      至明。
    4.以被告於96年5 月31日交付「張正義」存摺後，刻意於96
      年6 月6 日掛失存摺並臨櫃提領其中款項，復於96年6 月
      7 日交付「張正義」存摺後，再於同年6 月14日掛失補領
      新摺並臨櫃提領其中款項之行為觀之，被告於各次領得新
      存摺及提領現金之時，可由新領存摺所顯示交易情況及帳
      戶餘額對照知悉其所交付與「張正義」之上開帳戶，會有
      不特定人匯入款項至明。參佐金融存款帳戶攸關存戶個人
      財產權益之保障，非與本人有密切關係，一般人皆不致輕
      易提供他人使用，且一般人向金融機構開設帳戶，並無任
      何法令之限制，只須提出身分證、印章即可辦理開戶申請
      ，此亦為眾所週知之事實，參以近年來利用人頭帳戶以行
      詐騙或恐嚇取財之事時有所聞，報章雜誌及新聞均多所宣
      導，是避免此等專屬性甚高之金融機構帳戶被不法行為人
      利用為詐財之工具，應係一般生活認知所易於體察之常識
      ，則茍見他人不自己申請開立帳戶，反係蒐集不特定人之
      帳戶使用，衡情應當可預見收集之帳戶乃可能被利用為與
      財產有關之犯罪工具，以被告自承曾擔任過醫生助理，前
      在惠德醫院上班（易卷第87頁），顯為智識成熟且具相當
      社會經驗之人，對此更難諉為不知。則被告既於96年6 月
      6 日、96年6 月14日申辦本案帳戶存摺掛失及補領新摺，
      而可於掛失補領新摺之時發現帳戶內有不明之現金流入並
      加以提領，並預見其帳戶遭人使用於詐欺取財等相類犯行
      ，然竟仍於96年6 月15日提領400 元後，在高雄縣鳳山體
      育館，將其甫於96年6 月14日因申報遺失所請領之新存摺
      ，連同上開帳戶之印章、金融卡及密碼交付予「張正義」
      ，已顯係有意提供本案帳戶供他人使用，且就他人將以該
      帳戶施行詐術而使被害人匯款至其帳戶之結果應有所認識
      ，對此事實之發生並不違反其本意，被告應有幫助詐欺取
      財之未必故意，至為灼然。
（三）被告雖辯稱：伊亦係遭「張正義」詐騙云云。惟被告所提
      出之權威國際金融機構客戶資料同意書、代辦合約書、應
      備文件資料清單、合作金庫銀行網路銀行服務申請暨約定
      書等文件（審易卷第38至40頁），僅能證明被告與「張正
      義」有接觸之事實，無法佐認被告確有交付金錢給「張正
      義」。而被告就曾交付現金及本票給「張正義」一節，自
      始至終均未能提出相關領取現金之領款記錄、交易明細單
      、收據或本票影本等為佐證（易卷第92頁），以「張正義
      」與被告洽談代辦貸款事宜之際，尚簽署相關協議以求慎
      重，本件果有收受被告現金或本票，理應一併對現金、票
      據等有關代辦費用之支付記明，焉有毫未留下任何憑據之
      理？再被告雖於96年6 月29日以其遭受「張正義」詐騙為
      由，向高雄縣政府警察局鳳山分局過埤派出所報案，固有
      96年6 月29日調查筆錄、受理刑事案件報案三聯單為據（
      易卷第37、38；審易卷第42第頁），然被告於報案時係稱
      ：遭詐騙之代辦手續費為3 萬元，當時身上僅有23,000元
      現款，交付23,000元後，另簽7 千元之本票給「張正義」
      云云（易卷第38頁），業據證人即受理員警陳文秀於本院
      審理時結證屬實（易卷第100 頁），並有上開筆錄可憑，
      此與被告於本院審理中所辯：代辦手續費5 萬元，先給「
      張正義」2 萬元，又簽3 張本票各1 萬元（審易卷第31頁
      、易卷第91頁），差距甚大。以被告自承：因無力按時繳
      交信用卡費用，而自94年2 月至10月間接連遭多家銀行強
      制停卡，且自94年間起工作即不穩定，目前積欠銀行本金
      約100 萬元等情（易卷第146 頁），並有財團法人聯合徵
      信中心信用卡基本資訊彙總1 份在卷足佐（易卷第141-3
      頁頁），可認被告於案發當時經濟困窘，甚缺資金，則被
      告當時焉有能力支付該等數萬元之代辦費用？縱有支付，
      該筆費用對被告而言，為數非小，被告更無誤記之理，何
      以前後所辯竟大不相同？再參佐被告上開向警方報案遭受
      詐騙之報案時間，已在附表被害人匯款時間之後，顯可疑
      被告係於本件案發後，刻意利用其與「張正義」確曾接觸
      之事實，杜撰自己遭「張正義」詐騙金錢等情節，以詐欺
      被害人身分掩飾上開交付帳戶存摺以幫助他人詐欺取財之
      犯行，是其此部分所辯，尚無足採。另證人即「張正義」
      所留下之0000000000號門號登記名義人戊○○於本院審理
      中已明確證稱：其申辦之SIM 卡業於95年12月至96年1 月
      間出售他人使用等情在卷（易卷第95至98頁），可認證人
      戊○○並非「張正義」，自無從據以推認被告確遭詐騙，
      而難依證人戊○○證詞為有利被告之認定。
（四）至被告辯稱依合作金庫銀行客服小姐之指示故意按錯密碼
      3 次以停止網路銀行之作業等情，固經合作金庫銀行以98
      年4 月29日合金總卡字第0980012172號函覆以：被告於96
      年6 月10日凌晨去電詢問網路銀行相關問題，並經該行客
      服中心先行「受理並註銷該客戶網路銀行之約定轉入帳號
      」，再請客戶於隔日營業時間再與分行聯繫註銷等相關事
      宜作業等情在卷（易卷第36頁）。惟如要終止網路銀行之
      服務功能，應填具「網路銀行服務申請暨約定書」註銷項
      目，被告嗣後並未親自向銀行櫃檯辦理終止停用網路銀行
      ，亦有卷附合作金庫銀行五甲分行98年6 月10日合金甲存
      字第0980002518號函為憑，顯見被告雖於96年6 月10日凌
      晨去電合作金庫銀行客服專線，然其當時僅辦理「註銷該
      網路銀行之約定轉入帳號」之服務，並未終止網路銀行之
      服務功能。則被告如於發現網路銀行密碼遭變更後，擔心
      其金融帳戶會遭不法使用，以其亦自承客服人員有向伊告
      知隔天需至銀行辦理相關事宜（易卷第157 頁），伊理應
      隨即於96年6 月11日銀行營業時間內迅速前往銀行填具「
      網路銀行服務申請暨約定書」予以註銷，何以於附表所示
      被害人匯款之前，均未辦理註銷網路銀行之程序？顯見被
      告並無阻止其帳戶遭他人使用於詐欺取財之積極行為，則
      被告此部分所辯，亦無理由。
（五）被告復辯稱持續申辦新的金融卡以阻止「張正義」使用伊
      之帳戶云云（審易卷第34），此部分固據其提出96年6 月
      8 日合作金庫銀行金融卡領取憑條暨IFD 登錄申請書1紙
      為據（審易卷第46頁），惟觀諸上開文件內容，認證欄並
      未經銀行之作業機器打印相關資料，末尾之核對身分、驗
      印/ 經辦、核章等欄位，又無相關銀行行員之戳章，復與
      合作金庫銀行五甲分行98年4 月21日合金甲存字第098000
      1741號函所附96年6 月11日合作金庫銀行金融卡領取憑條
      暨IFD 登錄申請書2 紙（易卷第19、34、35頁）所載內容
      不同，被告所提上開申請書之真實性，已堪質疑。況被告
      既於領取新的金融卡後，再次於96年6 月15日交付給「張
      正義」，其仍有提供本案帳戶給他人使用之故意，則被告
      持續申辦領取金融卡一節，核與被告犯行是否成立無影響
      。
（六）再查，被告是否成立宗天公司、是否遭「張正義」恐嚇而
      交付本案帳戶、是否有遭人潑漆而攜子輟學搬家及其身為
      道教法師等情節，均與被告刻意於96年6 月6 日、96年6
      月14日掛失存摺、補領新摺及加以提領帳戶內他人匯入款
      項之事實無影響，而無礙於被告確有幫助詐欺取財故意之
      認定，其此部分所辯及所提出佐認該等情節之高雄縣政府
      警察局中輟生學生訪談紀錄、民事答辯狀、中國道教嗣漢
      天師府奏職證等文件，即均無可採。至本件被告以掛失存
      摺請領新摺之手段擅自提領帳戶內無權領取之金錢，是否
      另涉不法，因此部分如成立犯罪，與本案被告犯行無何實
      質上一罪或裁判上一罪關係，本院自無由併予審理裁判，
      宜由檢察官另依法斟酌處理，併此指明。
（七）綜上，被告上開所辯，均係卸責之詞，委無可採，本案事
      證明確，被告幫助詐欺取財犯行，堪以認定，應予依法論
      科。
三、按刑法上之幫助犯，係對於犯罪與正犯有共同之認識，而以
    幫助之意思，對於正犯資以助力，而未參與實施犯罪之行為
    者而言，本案被告提供上開合作金庫銀行五甲分行帳戶之存
    摺、印章、金融卡、密碼予不詳之詐欺集團使用，使詐欺集
    團成員得基於詐欺取財之犯意而向被害人詐取財物得逞，顯
    係對於詐欺集團成員遂行詐欺取財犯行，資以助力，而未參
    與構成要件之詐欺行為，應屬幫助犯。是核被告所為，係犯
    刑法第30條第1 項、第339 條第1 項幫助詐欺取財罪，爰依
    刑法第30條第2 項規定，按正犯之刑減輕之。而被告以一交
    付本案帳戶存摺、印章、金融卡、密碼之行為，幫助詐欺集
    團分別詐騙被害人甲○○、丙○○得逞，侵害其2 人之財產
    法益，係一行為而觸犯數罪名，為想像競合犯，應論以一罪
    ，並從受害較重之詐騙被害人甲○○部分處斷。爰審酌被告
    將其帳戶提供他人詐欺取財使用，紊亂社會正常交易秩序，
    並使不法之徒藉此輕易詐取財物，檢警難以追查緝捕，所造
    成之危害非輕，行為殊不足取，又其犯後竟以詐欺被害人身
    分報案並製作筆錄，企圖混淆、誤導警方辦案，於本院審理
    中仍矢口否認犯行，並附和相關文件內容杜撰有利於己之事
    實，刻意隱瞞以掛失請領新摺方式臨櫃提領帳戶內不明款項
    之不利於己情事，且隨不利證據之浮現一再飾詞狡辯，浪費
    司法資源甚鉅，毫無悔意，犯後態度甚為惡劣，暨考量其犯
    罪手段、生活狀況、被害人所遭受詐騙之金額等一切情狀，
    量處如主文所示之刑，併審酌被告學識、經歷、犯罪情節等
    ，諭知如主文所示易科罰金之折算標準，以示懲儆。
據上論斷，依刑事訴訟法第452 條、第299 條第1 項前段，刑法
第30條、第339 條第1 項、第55條、第41條第1 項前段，刑法施
行法第1 條之1 ，判決如主文。
本案經檢察官乙○○到庭執行職務。
中    華    民    國    98    年    6     月    30    日
                刑事第十五庭  審判長法  官  唐照明
                                    法  官  楊國煜
                                    法  官  黃苙荌
以上正本證明與原本無異。
如不服本判決應於收受送達後10日內向本院提出上訴書狀，並應
敘述具體理由；如未敘述上訴理由者，應於上訴期間屆滿後20日
內向本院補提理由書（均須按他造當事人之人數附繕本）「切勿
逕送上級法院」。
中    華    民    國    98    年    6     月    30    日
                                    書記官  廖佳玲
附表
┌──┬───┬──────────────┬──────┐
│編號│被害人│詐騙方法                    │匯款時間及金│
│    │      │                            │額（新臺幣）│
├──┼───┼──────────────┼──────┤
│1   │甲○○│於96年6 月17日17時許，某詐欺│(第1次匯款) │
│    │      │集團成員撥打電話與甲○○，先│96年06月17日│
│    │      │後向甲○○佯稱：「在網站購物│17時57分匯款│
│    │      │付款方式錯誤，應立刻至自動櫃│8,398元     │
│    │      │員機處理」、「第1 次匯款之手├──────┤
│    │      │續錯誤必須提供另一帳號供其退│(第2次匯款) │
│    │      │款」云云，致甲○○陷於錯誤，│96年06月17日│
│    │      │於右列時間將右列款項匯入右列│18時43分匯款│
│    │      │帳戶，而詐騙得逞。          │14,493元    │
├──┼───┼──────────────┼──────┤
│2   │丙○○│於96年6 月17日18時許，某詐欺│96年06月17日│
│    │      │集團成員撥打電話與丙○○，向│18時56分匯款│
│    │      │丙○○佯稱：其在網站購物付款│7,111元     │
│    │      │方式錯誤，應立刻至自動櫃員機│            │
│    │      │處理云云，致丙○○陷於錯誤，│            │
│    │      │於右列時間將右列款項匯入右列│            │
│    │      │帳戶，而詐騙得逞。          │            │
└──┴───┴──────────────┴──────┘
附錄本判決論罪科刑法條
中華民國刑法第339條
意圖為自己或第三人不法之所有，以詐術使人將本人或第三人之
物交付者，處5 年以下有期徒刑、拘役或科或併科1 千元以下罰
金。
以前項方法得財產上不法之利益或使第三人得之者，亦同。
前二項之未遂犯罰之。


司法院資訊處製作；財團法人民間司法改革基金會備份。
